臺灣嘉義地方法院民事裁定
                                       111年度聲字第95號
聲  請  人  隆升工程有限公司  

法定代理人  董昭利  


相  對  人  振鍵產業股份有限公司

法定代理人
即清算人    蕭坤松  


            蕭子墨(原姓名：蕭傳勲)


上列聲請人因本院109年度存字第225號提存事件，聲請本院通知
相對人限期行使權利，本院裁定如下：
    主  文
相對人應於本裁定送達後於21日內，就其因聲請人依本院109年
度司裁全字第103號假扣押裁定所為之強制執行程序（臺灣臺中
地方法院109年度司執全字第372號）所受之損害，向聲請人行使
利，並向本院提出為行使權利之證明。
    理  由
一、本件聲請意旨略以：聲請人於民國109年6月間向鈞院聲請假
    扣押裁定，獲得鈞院以109年度司裁全字第103號民事裁定准
    許，聲請人旋即向臺中地方法院聲請假扣押執行，獲得臺中
    地方法院以109年度司執全字第372號准許假扣押執行。然嗣
    後因執行無實益，聲請人撤回假扣押執行，並聲請撤銷假扣
    押裁定，鈞院以110年度司裁全聲字第27號裁定准許撤銷，
    該裁定於民國111年4月18日確定，符合民事訴訟法第104條
    第1項第3款所稱「訴訟終結」之情形。聲請人現欲取回因假
    扣押而提存於嘉義提存所之擔保金，懇請鈞院向相對人發出
    通知，命相對人於裁定送達後21日內，就其因臺中地方法院
    109年度司執全字第372號假扣押執行程序所受之損害，向聲
    請人行使權利，並向鈞院提出為行使權利之證明等語。
二、按民事訴訟法第104條第1項規定：「有下列各款情形之一者
    ，法院應依供擔保人之聲請，以裁定命返還其提存物或保證
    書：一、應供擔保之原因消滅者。二、供擔保人證明受擔保
    利益人同意返還者。三、訴訟終結後，供擔保人證明已定二
    十日以上之期間，催告受擔保利益人行使權利而未行使，或
    法院依供擔保人之聲請，通知受擔保利益人於一定期間內行
    使權利並向法院為行使權利之證明而未證明者。」因此，在
    於訴訟終結後，供擔保人依民事訴訟法第104條第1項第3款
    後段之規定，得聲請法院通知受擔保利益人於一定期間內行
    使權利，並向法院為行使權利之證明。上揭規定，依同法第
    106條規定，於其他依法令供訴訟上之擔保者準用之。
三、經查，本件聲請人所主張之前揭事實，業據聲請人提出本院
    109年度司裁全字第103號假扣押裁定、聲請人向臺灣臺中地
    方法院聲請撤回假扣押強制執行之聲請狀影本、本院110年
    度司裁全聲字第27號民事裁定暨確定證明書及本院109年度
    存字第225號提存書影本等資料佐參，核與所述相符。又查
    ，聲請人於111年5月12日另以民事陳報㈡狀，向本院說明聲
    請人於109年7月間聲請假扣押強制執行後，於109年11月9日
    收受臺中地院民事執行處函，驚覺相對人積欠多筆債務，嗣
    後更得知相對人資不抵債，法定代理人蕭坤松早已朁逃至國
    外，遂放棄提出民事訴訟，於110年7月間聲請撤回假扣押強
    制執行。故本件無本案訴訟之判決確定證明書可供陳報。另
    查，聲請人已撤回假扣押執行的部分，經本院另發函詢問臺
    灣臺中地方法院，查聲請人確實業已於110年7月22日撤回假
    扣押執行，有臺灣臺中地方法院於111年5月11日以中院平10
    9司執全洋字第372號函回覆本院可佐。因此，本件聲請人聲
    請本院通知相對人限期行使權利，核與前揭之規定相符，應
    予准許，爰裁定如主文。
中　　華　　民　　國　　111 　年　　5 　　月　　19　　日
                  民事第二庭法　官　呂仲玉 
以上正本係照原本作成。
如對本裁定抗告，須於裁定送達後10日內向本院提出抗告狀，並
應繳納抗告裁判費新台幣1,000元。
中　　華　　民　　國　　111 　年　　5 　　月　　19　　日
                            書記官　朱鴻明